臺灣高等法院民事裁定　　　　　　　　　96年度抗字第2119號
抗　告　人　達欣工程股份有限公司
法定代理人　甲○○
上列抗告人因與相對人星港國際商業有限公司間給付工程款強制
執行事件，關於聲請核發禁止命令，對於中華民國96年12月4日
臺灣臺北地方法院96年度執字第69885號所為裁定提起抗告，本
院裁定如下：
    主  文
原裁定廢棄。
    理  由
一、按就債務人基於債權或物權，得請求第三人交付或移轉動產
    或不動產之權利為執行時，執行法院除以命令禁止債務人處
    分，並禁止第三人交付或移轉外，如認為適當時，得命第三
    人將該動產或不動產交與執行法院，依關於動產或不動產執
    行之規定執行之，強制執行法第116條第1項定有明文。
二、原法院以相對人所有彰化商業銀行無記名可轉讓定期存單計
    14張（存單號碼詳如附表所示，下稱系爭定期存單），係屬
    動產，並非屬相對人之其他財產權，而系爭定期存單業已交
    由第3人范清、周信義占有且執行無著為由，裁定駁回抗告
    人依強制執行法第116條第1項規定，聲請核發禁止命令，固
    非無見。惟查，相對人所屬會計人員林悅英既已將系爭定期
    存單交付予第3人范清、周信義占有（見原法院卷第39頁之
    執行筆錄），則爭定期存單現已非屬相對人占有之動產甚明
    。抗告人主張范清、周信義係債務人以外之第3人持有系爭
    定期存單，相對人對其等要有交付該定期存單之權利（或係
    基於債權或物權，原因不一，見本院卷第6頁之抗告狀），
    依強制執行法第116條第1項規定，向原法院聲請「就相對人
    對於第3人交付動產之權利」（即屬其他財產權），核發禁
    止命令，於法自屬有據。而原法院不查，即以系爭定期存單
    係屬相對人所有之動產，非屬其他財產權為由，裁定駁回抗
    告人之聲請，於法自有違誤。從而，抗告人執此指摘原裁定
    不當，聲明廢棄，非無理由。爰由本院將原裁定廢棄，發回
    原法院另為適當之處理。
三、據上論結，本件抗告為有理由，裁定如主文。
中　　華　　民　　國　　96　　年　　12　　月　　31　　日
                    民事第十五庭
                        審判長法　官  林恩山
                              法  官  郭松濤
　　　　　　　　　　　　　　  法  官  楊絮雲
附表：
定期存單號碼：CX84721、DA45728、CC26426、CC26425、CC2642
              3、CC26424CX84724、CX84725、CX84726、DA457
              34、DA45735、CC26427、CC26428、CC26429。
正本係照原本作成。
本裁定除以適用法規顯有錯誤為理由，並經本院許可外，不得再
抗告。如提起再抗告，應於收受後10日內委任律師為代理人向本
院提出再抗告狀。並繳納再抗告費新台幣１千元。（強制執行法
第30條之1準用民事訴訟法）
中　　華　　民　　國　　97　　年　　1 　　月　　3 　　日
                              書記官  鄭淑昀
